臺灣屏東地方法院刑事裁定　　　100年度簡抗字第1號
抗　告　人　陳新發
即　被　告
上列被告因傷害案件，不服本院簡易庭中華民國99年10月29日99
年度簡字第1894號刑事裁定，提起抗告，本院管轄之第二審合議
庭裁定如下：
    主  文
原裁定撤銷。
    理  由
一、原裁定意旨略以：被告陳新發因傷害案件，經原審於99年10
    月29日以99年度簡字第1894號宣示判決後，已於99年12月2
    日將判決正本送達於被告之戶籍地屏東縣九如鄉○○村○○
    路9 之6 號，因未獲會晤被告本人，亦無受領文書之同居人
    或受僱人，而將該文書寄存於屏東縣政府警察局屏東分局九
    如分駐所，此有送達證書可證。自99年12月12日生送達之效
    力，並起算上訴之10日期間，加計被告住所之在途期間4 日
    ，最末日為99年12月26日，被告最遲應於該期日前提出上訴
    。惟被告卻於100 年3 月2 日始具狀向原審聲明上訴，已逾
    上開不變期間，且此一瑕疵無從補正，其本件上訴，應予駁
    回等語。
二、抗告意旨略以：抗告人即被告依送達通知書前往屏東縣政府
    警察局屏東分局九如分駐所領取法院寄存之訴訟文書時，該
    所漏未將原審刑事判決書交付予抗告人收受，前開刑事判決
    書因九如分駐所之疏失，致未送達予抗告人收受，其過失自
    不能由抗告人承受，原審判決書既未經合法送達，判決自屬
    未確定，抗告人於100 年2 月25日收受該判決後，在同年3
    月2 日提起上訴，核屬於法有據，原審逕以裁定駁回抗告人
    之上訴，自有違誤甚明，爰提起抗告，懇請廢棄原裁定，俾
    維抗告人權益等語。
三、
（一）按上訴期間為10日，自送達判決後起算，固為刑事訴訟法
      第349 條前段所明定，惟應以合法送達為前提，上訴期間
      始能起算。又刑事送達文書，依刑事訴訟法第62條規定，
      除該法第6 章有特別規定外，準用民事訴訟法之規定。關
      於寄存送達，刑事訴訟法並無特別規定，則準用民事訴訟
      法第138 條之規定，其方式係「將文書寄存送達地之自治
      或警察機關，並作送達通知書兩份，一份黏貼於應受送達
      人住居所、事務所、營業所或其就業處所門首，另一份置
      於該送達處所信箱或其他適當位置，以為送達」。
（二）再按寄存送達，依刑事訴訟法第62條準用民事訴訟法第
      138 條規定，固於寄存及黏貼通知書後生送達之效力，不
      因受送達人有無領取或何時領取而影響。但解釋上，若非
      可歸責於受送達人個人之事由，致無法領取文書，自仍不
      能生送達之效力，易言之，若受送達人已於法定期間內前
      往領取，係因收受寄存送達之自治或警察機關之疏失，致
      未將文書交付受送達人，使受送達人無法於法定期間內為
      法律行為，該不利益自不能歸由受送達人承受，仍應自其
      實際得自收受寄存送達機關交付文書時起，計算其期間，
      合先說明。（臺灣高等法院96年抗字第1378號裁定參照）
四、經查：原審審查本件之送達證書，認寄存送達形式上合法，
    被告逾越上訴不變期間，而駁回其上訴，固非無見。惟本件
    抗告人指稱：其依九如分駐所通知前往領取寄存之文書時，
    該所漏未交付原審刑事判決書一節：（一）經本院向中華郵
    政股份有限公司屏東郵局函詢結果，該局函覆稱，該局雖有
    在寄存之前，按規定製作送達通知書二份，各黏貼於住所門
    首，及投入該處所之信箱或適當位置，以為送達，但係將該
    次應寄存之二份文書載明於同一份通知書上，此有該局100
    年5 月9 日屏郵字第1001000049號函可憑。（二）經本院依
    職權向九如分駐所函查99年12月2 日關於寄存送達給抗告人
    之文書係於何時交付受送達人一節，依經該所函附之受理訴
    訟文書寄存登記簿所載，99年12月2 日確有二件關於抗告人
    之訴訟文書寄存於該所，各登記為256 及257 號，其中256
    號由李茂昌警員於當日交付抗告人簽收，另257 號則於100
    年2 月25日由另名謝姓警員交由抗告人簽收。（三）經本院
    依職權傳訊李茂昌警員，經其證稱，其於99年12月2 日交付
    一件訴訟文書給抗告人，因依慣例，一份送達通知書上只會
    記載一件訴訟文書，故其並未細察抗告人究有幾份訴訟文書
    寄存於該所，故當時僅將256 號交給抗告人。（四）依抗告
    人所提出之原審判決送達信封所示，其上確載有「257 」字
    樣，經提示證人李茂昌警員辨識，亦證稱該字樣確係該所於
    收受寄存時所註記無誤。
五、綜上所述，抗告人所指，其依郵局所投之通知書前往九如分
    駐所領取訴訟文書，但警察機關僅交付本院99年度簡附民字
    第68號裁定，並未交付原審判決等語，並非虛言。則原審刑
    事判決固已依前開規定為合法之寄存送達，抗告人亦確實已
    依通知前往領取司法文書，卻因員警疏失致未交付應受送達
    之文書，是否得逕依刑事訴訟法第62條準用民事訴訟法第13
    8 條第2 項之規定，自寄存之日起，經10日發生送達之效力
    法送達，不無疑問，原審未予詳查遽予駁回抗告人之上訴，
    尚有未洽，抗告意旨指摘原裁定不當，非無理由，自應由本
    院將原裁定撤銷。
據上論斷，應依刑事訴訟法第455 之1 條第4 項、第5 項、第
413 條，裁定如主文。
中    華    民    國   100    年    6     月    30    日
            刑事第四庭    審判長法  官  莊鎮遠
                                法  官  江振源
                                法  官  李謀榮
以上正本證明與原本無異。
不得抗告。
中    華    民    國   100    年    6     月    30    日
                                書記官  鍾思賢